臺灣臺南地方法院臺南簡易庭民事裁定
110年度南簡聲字第44號
聲  請  人  鄭雅婷  
            鄭文瑞  

相  對  人  匯豐汽車股份有限公司

法定代理人  陳昭文  


上列當事人間聲請停止執行事件，本院裁定如下：
    主  文
聲請駁回。
聲請程序費用由聲請人負擔。
    理  由
一、本件聲請意旨略以：訴外人梁庭宏借用聲請人名義以車牌號
    碼000-0000號自用小客車（下稱系爭汽車）向相對人借款，
    並由聲請人簽發面額新臺幣165萬元之本票1紙（下稱系爭本
    票）交付相對人，惟梁庭宏有與聲請人約定系爭汽車貸款及
    其他相關費用均應由梁庭宏給付，詎粱庭宏未依約還款，經
    相對人持系爭本票聲請臺灣高雄地院以110年度司票字第582
    2號民事裁定系爭本票准予強制執行在案，嗣相對人持上開
    本票裁定及其確定證明書聲請強制執行聲請人之財產，經本
    院以110年度司執字第100048號強制執行事件（下稱系爭執
    行事件）受理後對聲請人二人執行扣薪並查封人鄭雅婷之不
    動產，惟系爭汽車貸款實際應由粱庭宏負責清償，聲請人鄭
    雅婷已對梁庭宏提起清償債務之訴，由高雄地方法院110年
    度審訴字第684號清償債務事件受理，而聲請人鄭雅婷之不
    動產一旦拍賣即難回復原狀，為保全聲請人之權益，避免系
    爭執行事件繼續執行致生無法回復之損害，聲請人願供擔保
    ，請求裁定系爭執行事件於上開清償債務事件判決確定前停
    止執行等語。
二、按強制執行程序開始後，除法律另有規定外，不停止執行。
    有回復原狀之聲請，或提起再審或異議之訴，或對於和解為
    繼續審判之請求，或提起宣告調解無效之訴，撤銷調解之訴
    ，或對於許可強制執行之裁定提起抗告時，法院因必要情形
    ，或依聲請定相當並確實之擔保，得為停止強制執行之裁定
    ，強制執行法第18條第1項、第2項定有明文。又強制執行程
    序開始後，除法律另有規定外，不停止執行，乃在使債權人
    之債權早日實現，以保障人民之權利。從而，除有回復原狀
    之聲請，或提起再審或異議之訴，或對於和解為繼續審判之
    請求，或提起宣告調解無效之訴、撤銷調解之訴，或對於許
    可強制執行之裁定提起抗告時，法院因必要情形或依聲請定
    相當並確實之擔保，得為停止強制執行之裁定外，已開始之
    強制執行程序，不得停止（最高法院88年度台抗字第573號
    裁定意旨參照）。
三、經查，系爭執行事件係由相對人以110年度司票字第5822號
    本票裁定及其確定證明書為執行名義對債務人即聲請人名下
    不動產、存款及薪資債權為聲請強制執行，此業經本院調閱
    系爭執行事件卷核閱，而聲請人並無何對相對人之執行名義
    有回復原狀之聲請，或提起再審或異議之訴，或對於和解為
    繼續審判之請求，或提起宣告調解無效之訴、撤銷調解之訴
    ，或對於許可強制執行之裁定提起抗告之訴訟繫屬本院，亦
    經本院查明，顯不符強制執行法第18條所定聲請停止強制執
    行之要件。至聲請人鄭雅婷固有對梁庭宏提起訴訟經臺灣高
    雄地方法院移送臺灣嘉義地方法院受理，然梁庭宏並非系爭
    執行事件之執行債權人，聲請人鄭雅婷對梁庭宏起訴內容並
    不得對抗相對人，亦非屬強制執行法第18條所規定得予停止
    債權人執行請求之訴訟，聲請人所主張之內容既與強制執行
    法第18條第2項規定不合，其本件聲請，即屬無據，應予駁
    回。
四、依強制執行法第30條之1，民事訴訟法第95條、第78條，裁
    定如主文。
中　　華　　民　　國　　110 　年　　10　　月　　31　　日
                  臺灣臺南地方法院臺南簡易庭
                                  法　官　童來好
以上正本係照原本作成。
如不服本裁定，應於裁定送達後10日內向本院提出抗告狀，並繳
納抗告費新臺幣1,000元。
中　　華　　民　　國　　110 　年　　10　　月　　31　　日
　　　　　　　　　　　　　　　　　書記官  郭倢妮